【裁判字號】    97,交聲,71
【裁判日期】    970122
【裁判案由】    違反道路交通管理處罰條例聲明異議
【裁判全文】
臺灣臺北地方法院交通事件裁定          97年度交聲字第71號
原處分機關  臺北市交通事件裁決所
異  議  人
即受處分人  甲○○
上列異議人即受處分人因違反道路交通管理處罰條例案件，對於
臺北市交通事件裁決所於中華民國九十六年十二月二十七日所為
之北市裁二字第裁22-AM0000000號處分（原舉發通知單案號：北
市警交大字第AM0000000號）聲明異議，本院裁定如下：
    主  文
異議駁回。
    理  由
一、異議意旨略以：異議人即受處分人甲○○騎乘AXT－177號重
    型機車，於民國九十六年十一月二十八日下午四時九分許，
    經過臺北市○○○路○段時，因外線兩車道皆被汽車佔據，
    只能暫時繞道貼著汽車旁邊而行，則是否只要機車一跨線，
    不論任何理由就一律開罰，即便是路權被佔據也只能跟在車
    子後面，完全不能越雷池一步，為此對原處分不服，而聲明
    異議云云。
二、按機器腳踏車行駛之車道，應依標誌或標線之規定，在未劃
    分快慢車道之道路，應在最外側二車道行駛，道路交通安全
    規則第九十九條第一項第一款定有明文；而「禁行機車」標
    字，用以告示本車道禁止機器腳踏車通行，繪設於路段起點
    ，路段過長時，得於路段中加繪之，亦為道路交通標誌標線
    號誌設置規則第一百七十八條所明定。再按，機器腳踏車不
    在規定車道行駛者，處新臺幣（下同）六百元以上一千八百
    元以下罰鍰，道路交通管理處罰條例第四十五條第十三款亦
    規定甚明。
三、經查：異議人自承有於前揭時、地騎乘上開機車行駛在「禁
    行機車」車道之事實，並有舉發單位檢附之採證照片一張在
    卷可稽，足見異議人確有不在規定之車道內行駛之事實。異
    議人雖辯稱：因外側車道被佔據，暫時跨越繞道而行云云。
    惟汽車在同向二車道以上之道路（車道數計算，不含車種專
    用車道、機車優先道及慢車道），除應依標誌或標線之指示
    行駛外，並應遵守下列規定：小型汽車內外側車道均可行駛
    ，行駛速度較慢時，應在外側車道行駛，但不得任意變換車
    道行駛，道路交通安全規則第九十八條第一項第二款定有明
    文，是外側車道並無禁止小型汽車行駛之規定，自無異議人
    所稱小型汽車會占用機車道，影響機車路權之事。又觀諸前
    開採證照片顯示，異議人行駛之車道地面上標有明顯之「禁
    行機車」字樣，在該禁行機車之快車道外側，尚有兩個慢車
    道，且當時慢車道之車流正常，車輛均為行駛狀態而無壅塞
    堵塞之情，頂多是車速較慢而已，顯見異議人並無非不得已
    必須繞道而行之情。是異議人騎乘之機車前方，縱有兩輛小
    型汽車行駛在外側兩慢車道，然異議人依照前揭道路交通安
    全規則之規定，本應跟隨車流循序前行，斷無因前方車速過
    慢，即可「繞行至禁行機車車道」之理。是異議人上開辯解
    ，並不可採。從而，原處分機關依據道路交通管理處罰條例
    第四十五條第十三款之規定，裁處異議人罰鍰六百元，核無
    違誤。故本件異議人之異議為無理由，應予駁回。
四、據上論斷，應依道路交通管理處罰條例第八十七條第二項，
    道路交通案件處理辦法第十九條，裁定如主文。
中    華    民    國     97     年    1     月   22   日
                        交通法庭  法  官  游士珺
上正本證明與原本無異。
如不服本裁定，應於裁定送達後5日內向本院提出抗告狀。
                                  書記官  林素霜
中    華    民    國    97    年    1     月    29    日


司法院資訊處製作；財團法人民間司法改革基金會備份。
